【裁判字號】    99,訴,357
【裁判日期】    990519
【裁判案由】    侵權行為損害賠償
【裁判全文】
臺灣臺北地方法院民事判決               99年度訴字第357號
原      告  甲○○
被      告  乙○○
上列當事人間請求侵權行為損害賠償事件，本院於民國99年4月
28日言詞辯論終結，判決如下：
    主  文
被告應給付原告新臺幣肆萬元。
原告其餘之訴駁回。
訴訟費用由被告負擔五分之二，餘由原告負擔。
    事實及理由
一、原告主張略以：
  (一)被告因不滿原告與其妻即訴外人施莉婷間有不正常之婚外情
    關係，經其查閱施莉婷0917XXX568號行動電話單向撥打通聯
    紀錄及該行動電話曾收受之曖昧簡訊後，發現原告使用之09
    33XXX540號行動電話曾與施莉婷有通話紀錄，竟基於恐嚇危
    害他人生命、身體安全之故意，於民國98年2月12日晚間11
    時40分、11時50分許，在臺北縣土城市○○路○段98巷8號2
    樓住處，以0917XXX314號行動電話接續傳送「想你想到死，
    有本事你早上8點過後再打電話到0917XXX568」、「小心不
    要碰到鬼，我有你的相片和木柵的地址，出入小心有鬼」、
    「是男人就不要犯賤，小心我不是人，我是個鬼」等內容之
    簡訊，至當時在臺北市松山區○○○路○段附近上大夜班之
    原告持有之0933XXX540號行動電話內，足以使原告產生被告
    將前往其住處對其施以加害生命、身體之行為之不安全感，
    而心生恐懼。原告因此訴請臺北市政府警察局文山第一分局
    偵辦，由臺灣臺北地方法院檢察署以98年度偵字第13664 號
    聲請簡易判決處刑後，嗣經本院刑事庭以98年度簡字第2814
    號判決認被告犯恐嚇危害安全罪，處拘役20日，得易科罰金
    。被告雖不服而提起上訴，但經本院刑事庭以98年度簡上字
    第368號駁回上訴，但宣告被告緩刑2年。原告在刑事案件上
    訴審程序中亦聽到施莉婷證稱與原告並無婚外情關係，被告
    當庭亦未表示意見，可見被告係誤會原告與施莉婷有婚外情
    關係，才會以簡訊恐嚇原告，被告無端受擾，甚感無奈。又
    原告於東吳大學英文系畢業後，本從事資訊工作，但因不景
    氣遭裁員，目前無正式工作，現從事論件計酬之工作，每月
    薪資大約2萬元。爰依侵權行為法律關係請求被告賠償精神
    慰撫金新臺幣（下同）10萬元等語。
  (二)並聲明：被告應給付原告10萬元。
二、被告答辯則以：
  (一)伊不知道妻子施莉婷在原告家做什麼事，為何要伊負擔賠償
    責任？伊會傳簡訊給原告，主要係認為施莉婷與原告有婚外
    情關係，一時氣憤才會傳簡訊警告原告，因為施莉婷知道原
    告的身體特徵，如果只是正常朋友，應該不知道這種事情，
    可見施莉婷與原告確有婚外情關係。伊高中畢業後，目前在
    板橋地區○○路邊攤，1日營業額大約不到1,000元，晚上兼
    營計程車，伊無法負擔如此高額之賠償等語，資為抗辯。
  (二)並聲明：
  1.原告之訴駁回。
三、兩造不爭執事項
  (一)被告因不滿原告與其妻施莉婷間有不正常婚外情關係，經其
    調閱施莉婷「0917XXX568」號行動電話單向撥打通聯紀錄，
    及該行動電話曾接收之曖昧簡訊後，發現原告使用之「0933
    XXX540」號行動電話曾與施莉婷有通聯往來。詎其基於恐嚇
    危害他人生命、身體安全之故意，於98年2月12日晚間11時
    40 分、11時50分許，在臺北縣土城市○○路○段98巷8號2樓
    住處，以「0917XXX304」號行動電話（申請人係施莉婷，使
    用人為被告）接續發送「想你想到死，有本事你早上8點過
    後再打電話到0917XXX568，小心不要碰到鬼，我有你的相片
    和木柵的地址，出入小心有鬼」、「是男人就不要犯賤，小
    心我不是人，我是個鬼」等含有恐嚇內容之簡訊，至正於臺
    北市松山區○○○路○段附近上大夜班之原告前揭「0933XXX
    540」號行動電話。
  (二)原告發現上開簡訊後心生畏怖，因此訴請臺北市政府警察局
    文山第一分局偵辦，由臺灣臺北地方法院檢察署以98年度偵
    字第13664號聲請簡易判決處刑，嗣經本院刑事庭以98年度
    簡字第2814號判決「乙○○犯恐嚇危害安全罪，處拘役20日
    ，如易科罰金，以新臺幣1,000元折算壹日」。被告雖不服
    提起上訴，仍由本院以98年度簡上字第368號駁回上訴，但
    宣告被告緩刑2年。上開刑事第二審判決認定之事實包括：
    「被告之配偶確於98年1、2月間撥打『親愛的，這幾天很冷
    ，請多穿點衣服』內容曖昧之簡訊予原告，並坦承曾經隱瞞
    被告前往原告家中過夜等情」。
四、本件之爭點及本院得心證之理由
    本院偕同兩造整理爭點後，確認本件爭點厥為：(一)原告之權
    利是否因被告前傳送之簡訊而受有侵害？(二)如被告應負擔損
    害賠償責任時，被告應賠償之金額為何？原告是否應負擔與
    有過失責任？茲分述如下：
  (一)原告之權利是否因被告前傳送之簡訊而受有侵害？
    查被告因懷疑其妻施莉婷與原告有婚外情關係，一時基於氣
    憤，於前揭時地傳送「想你想到死，有本事你早上8點過後
    再打電話到0917XXX568，小心不要碰到鬼，我有你的相片和
    木柵的地址，出入小心有鬼」、「是男人就不要犯賤，小心
    我不是人，我是個鬼」等簡訊予原告，而由該簡訊內容觀之
    ，一般通常智識程度之人收受上開簡訊後，即可知悉有恐嚇
    他人生命、身體安全之意味，衡情均會心生恐懼，何況原告
    知悉被告懷疑其與施莉婷有婚外情關係，心理應更加畏怖。
    故原告主張被告以傳送上開簡訊方式恐嚇其生命、身體安全
    ，涉有侵權行為等語，應可採信。
  (二)如被告應負擔損害賠償責任時，被告應賠償之金額為何？原
    告是否應負擔與有過失責任？
    按因故意或過失，不法侵害他人之權利者，負損害賠償責任
    。故意以背於善良風俗之方法，加損害於他人者，亦同，民
    法第184條定有明文。復按不法侵害他人之身體、健康、名
    譽、自由、信用、隱私、貞操，或不法侵害其他人格法益而
    情節重大者，被害人雖非財產上之損害，亦得請求賠償相當
    之金額。其名譽被侵害者，並得請求回復名譽之適當處分，
    民法第195條第1項亦有明文。查原告主張被告以傳送簡訊之
    方式恐嚇其生命、身體之安全，涉有侵權行為，業如前述，
    則原告依侵權行為法律關係請求被告負擔賠償責任，洵屬有
    據。惟證人施莉婷於本院刑事第二審審理中證稱：其於98年
    1、2月間曾傳送「親愛的，這幾天很冷，請多穿點衣服」等
    內容曖昧之簡訊予原告，並坦承曾經隱瞞被告前往原告家中
    過夜等情（見本院98年度簡上字第368號刑事案件98年11 月
    10日審判筆錄），可見被告懷疑原告與施莉婷有不正常交往
    關係，並非毫無根據。又原告自承大學畢業，目前從事論件
    計酬之工作，月薪約2萬元，而被告稱其高中畢業，目前經
    營路邊攤，1日營業額大約不到1,000元，晚上兼營計程車，
    本件雖原告因遭被告以簡訊恐嚇，精神上受有痛苦，但被告
    主要係因懷疑原告與其妻有婚外情關係，一時氣憤所致，是
    本院斟酌兩造身份、資力、侵權行為之原因等，認原告請求
    被告賠償精神慰撫金10萬元實屬過高，應以4萬元為適當。
五、綜上所述，被告既涉有以簡訊恐嚇原告之行為，則原告依據
    侵權行為法律關係請求被告賠償精神慰撫金4萬元，即屬有
    據。從而，原告請求被告給付4萬元，為有理由，應予准許
    ，至逾此範圍之請求，則為無理由，應予駁回。
六、本件事證已臻明確，兩造其餘攻擊、防禦方法及所為之立證
    ，經核與判決之結果不生影響，毋庸逐一論述，併予敘明。
七、據上論結，本件原告之訴為一部有理由，一部無理由，依民
    事訴訟法第79條，判決如主文。
中    華    民    國    99    年    5     月    19    日
                  民事第二庭  審判長法  官   張松鈞
                                    法  官   羅郁婷
                                    法  官   郭顏毓
本判決正本與原本相符
本件不得上訴
中    華    民    國    99    年    5     月    20    日
                                    書記官   林政彬

司法院資訊處製作；財團法人民間司法改革基金會備份。
